臺灣新竹地方法院刑事宣示判決筆錄   100 年度審訴字第538號
公  訴  人  臺灣新竹地方法院檢察署檢察官
被      告  彭少君
指定辯護人  本院公設辯護人林建和
上列被告因違反毒品危害防制條例案件，檢察官提起公訴（100
年度毒偵字第963 號）後，聲請改依協商程序而為判決，本院於
中華民國100 年10月19日下午4 時，在本院刑事第十一法庭宣示
判決，出席職員如下：
                審判長法  官  劉兆菊
                      書記官  林兆嘉
                      通  譯  邱立杰
法官起立朗讀判決主文、犯罪事實要旨、處罰條文，及告以上訴
限制、期間並提出上訴狀之法院，且諭知記載其內容：
一、主  文：
    彭少君施用第一級毒品，處有期徒刑陸月；如易科罰金，以
    新臺幣壹仟元折算壹日。又施用第二級毒品，處有期徒刑
    月；如易科罰金，以新臺幣壹仟元折算壹日；扣案之甲基安
    非他命吸食器壹組、玻璃球壹個及自製吸管壹支，均沒收之
    。應執行有期徒刑捌月，如易科罰金，以新臺幣壹仟元折算
    壹日；扣案之甲基安非他命吸食器壹組、玻璃球壹個及自製
    吸管壹支，均沒收之。
二、犯罪事實要旨：
（一）彭少君前於民國88年間，因施用第二級毒品案件，經本院
      於88年5 月14日以88年度毒聲字第779 號裁定送觀察、勒
      戒後，因認有繼續施用毒品傾向，經本院於88年8 月2 日
      以88年度毒聲字第1466號裁定令入戒治處所強制戒治，嗣
      經執行強制戒治滿3 月後，成效經評定為良好，無繼續戒
      治之必要，再經本院於89年1 月13日以89年度毒聲字第72
      號裁定停止戒治，所餘戒治期間付保護管束，迄89年7 月
      31日保護管束期滿，保護管束未經撤銷以已執行完畢論。
      又於90年間，因施用第二級毒品案件，經本院於90年8 月
      27日以90年度毒聲字第1271號裁定令入戒治處所施以強制
      戒治，再經本院於91年7 月12日以91年度毒聲字第741 號
      裁定停止戒治，所餘戒治期間付保護管束，迄91年12月6
      日保護管束期滿，保護管束未經撤銷以已執行完畢論；刑
      責部分則經本院於90年11月23日以90年度竹東簡字第116
      號判決判處有期徒刑5 月確定，甫於91年12月19日易科罰
      金執行完畢（本件不構成累犯）。
（二）詎彭少君仍不知悔改且未戒除毒癮，於前開觀察、勒戒執
      行完畢釋放出所後5 年內，再因施用毒品案件經刑之追訴
      處罰後，復基於施用第一級毒品海洛因之犯意，於100 年
      5 月24、25日某不詳時間，在新竹縣五峰鄉清泉山區某處
      ，以將第一級毒品海洛因摻入香煙內燃燒後吸食其煙霧之
      方式，非法施用第一級毒品海洛因1 次；另基於施用第二
      級毒品甲基安非他命之犯意，於100 年5 月25日凌晨2 時
      許，在新竹縣五峰鄉清泉山區某處，以將第二級毒品甲基
      安非他命置於玻璃球吸食器以火燒烤吸食所產生煙霧之方
      式，非法施用第二級毒品甲基安非他命1 次。嗣經警於10
      0 年5 月25日上午7 時15分許，在新竹縣竹東鎮○○路與
      惠安街交岔路口處查獲，並在其所乘坐之車號5438-MM 號
      自用小客車內扣得彭少君所有供施用第二級毒品甲基安非
      他命所用之甲基安非他命吸食器1 組、玻璃球1 個、自製
      吸管1 支，復於同日下午3 時40分許，採集彭少君尿液送
      驗後，結果呈嗎啡、可待因、安非他命、甲基安非他命陽
      性反應，始查悉上情。
（三）案經新竹縣政府警察局竹東分局報告臺灣新竹地方法院檢
      察署檢察官偵查起訴後，經檢察官聲請認罪協商判決。
三、處罰條文：
    毒品危害防制條例第10條第1 項、第2 項，刑法第11條前段
    、第41條第1 項前段、第2 項、第8 項、第51條第5 款、第
    38 條 第1 項第2 款。
四、沒收銷燬及沒收之諭知：為警於100 年5 月25日晚間8 時50
    分許扣案之甲基安非他命吸食器1 組、玻璃球1 個、自製吸
    管1 支（保管字號：100 年度院保字第513 號，扣押物品清
    單見本院卷第8 頁），均係被告彭少君所有供施用第二級毒
    品甲基安非他命所用之物，經被告彭少君供承在卷（見本院
    卷第15頁背面），均爰依刑法第38條第1 項第2 款之規定，
    均沒收之。
五、協商判決除有刑事訴訟法第455 條之4 第1 項第1 款於本訊
    問程序終結前，被告撤銷協商合意或檢察官撤回協商聲請者
    ；第2 款被告協商之意思非出於自由意志者；第4 款被告所
    犯之罪非第455 條之2 第1 項所定得以協商判決者；第6 款
    被告有其他較重之裁判上一罪之犯罪事實者；第7 款法院認
    應諭知免刑或免訴、不受理者情形之一，及違反同條第2 項
    「法院應於協商合意範圍內為判決；法院為協商判決所科之
    刑，以宣告緩刑或2 年以下有期徒刑、拘役或罰金為限」之
    規定者外，檢察官與被告均不得上訴。
六、如有前項得上訴之情形，得自收受宣示判決筆錄送達之日起
    10日內，向本院提出上訴書狀，上訴於第二審法院。
本案經檢察官洪期榮到庭執行職務。
中    華    民    國    100    年    10    月   19    日
                  刑事第九庭      書  記  官  林兆嘉
                                  審判長法官  劉兆菊
以上筆錄正本係照原本作成。
如不服本判決應於收受判決後10日內向本院提出上訴書狀，並應
敘述具體理由。其未敘述上訴理由者，應於上訴期間屆滿後20日
內向本院補提理由書( 均須按他造當事人之人數附繕本) 「切勿
逕送上級法院」。
中    華    民    國    100     年    10    月   19    日
                                  書  記  官  許榮成
附錄本案論罪科刑法條全文：
毒品危害防制條例第10條
施用第一級毒品者，處6月以上5年以下有期徒刑。
施用第二級毒品者，處3年以下有期徒刑。